---
title: "Análise descritiva e estatística da base dos jogadores ativos da NBA"
author: "Marcos Perazo Viana"
date: "`r format(Sys.time(), '%d %B, %Y')`"
output: pdf_document
---

```{r setup, include=FALSE}
knitr::opts_chunk$set(echo = TRUE)
tinytex::install_tinytex(force = TRUE)
```

```{r importando bibliotecas 1, include = FALSE}
library(tidyverse)
library(tidyr)
library(purrr)
library(dlookr)
library(summarytools)
library(readxl)
library(knitr)
library(data.table)
library(ggpubr)
library(corrplot)
```

```{r importando bibliotecas 2, include = FALSE}
library(rcompanion)
library(stargazer)
library(mice)
library(rmarkdown)
library(tinytex)
library(sandwich)
library(magrittr)
library(shiny)
library(plm)
```

## Introdução

A base de dados escolhida para realizar esse projeto foi a de jogadores ativos da NBA. Essa base de dados será utilizada durante toda sua análise. Essa base necessita ter 4 (ou mais) variáveis de interesse, onde todas são numéricas (confira com o professor a possibilidade de utilização de dados categóricos). Observe que é importante que haja dados faltantes em pelo menos uma variável para executar esse projeto. Caso você tenha dificuldade para escolher uma base, o professor da disciplina irá designar para você. Explique qual o motivo para a escolha dessa base e aponte os resultados esperados através da análise.

### 4 - Carregamento da base.

```{r Carregamento da base de jogadores da NBA, echo=TRUE}
dados_tratados <- read_csv("Dados_auxiliares/dados_apos_coluna_mes.csv", quote = "\"", locale = locale(encoding = "UTF-8"))
```

```{r Tratamento dados númericos, echo=TRUE}
dados <- dados_tratados %>%
  mutate(
    PPG = as.numeric(PPG),
    RPG = as.numeric(RPG),
    APG = as.numeric(APG),
  )
```

```{r frota, echo=TRUE}
kable(head(dados))
```

